臺灣彰化地方法院交通事件裁定　　　　 94年度交聲字第294號
移送機關　　臺北市交通事件裁決所
受處分人　　甲○○（原名為邱顯隆）
上列受處分人因違反道路交通管理處罰條例案件，對於臺北市交
通事件裁決所九十二年十一月七日所為之處分（北市裁四字第裁
二二－ＡＢＪ三００八一０裁決書），聲明異議，本院裁定如下
：
    主  文
異議駁回。
    理  由
一、本件原處分機關係以：受處分人邱顯隆（已更名為甲○○）
    於民國九十一年十一月二十六日凌晨零時四十三分許，駕駛
    車牌號碼ＡＩ－八四二六號自用小客車，在臺北市市○○道
    與光復南路路口「使用註銷駕駛執照駕車」違規，經依道路
    交通管理處罰條例第二十一條第一項第六款規定裁處汽車駕
    駛人新台幣一萬二千元罰鍰在案。
二、異議意旨略以：異議人即受處分人邱顯隆（即甲○○）雖曾
    於九十一年十一月二十六日凌晨零時四十三分許，駕駛車牌
    號碼ＡＩ－八四二六號自用小客車，在臺北市市○○道與光
    復南路路口「使用註銷駕駛執照駕車」違規，經警告發開單
    ，然當時受處分人並不知已遭註銷駕駛執照，且原舉發違反
    道路交通管理事件通知單之違規事實亦非使用註銷駕駛執照
    駕車違規，此係事後第二次開單告發才以該事由處罰，另伊
    只是駕駛執照被註銷，非無駕駛執照，不得以無照駕駛處罰
    。又受處分人亦願以原開單告發之處罰金額繳納罰款（同時
    另有三十二件違規聲明異議，由本院以九十四年度交聲字第
    二六七號至二九三號、二九五號至二九九號處理），為此提
    起異議等語。
三、按汽車駕駛人，有使用註銷之駕駛執照駕駛小型車或機器腳
    踏車者，處新臺幣六千元以上一萬二千元以下罰鍰，道路交
　　通路交通管理處罰條例第二十一條第一項第六款定有明文。
　  經查：本件受處分人邱顯隆並不否認其於九十一年十一月二
    十六日凌晨零時四十三分許，駕駛車牌號碼ＡＩ－八四二六
    號自用小客車，在臺北市市○○道與光復南路路口「使用註
    銷駕駛執照駕車」違規。僅辯稱：其並不知已遭註銷駕駛執
    照，且伊原有駕駛執照，不得以無照駕駛處罰云云。惟受處
    分人曾於八十八年一月二日二十時五十五分許，在臺北市○
    ○路因「在行人穿越道有行人通行，不減速慢行或不暫停讓
    行人先行通過」違規，經警告發開單，並親自在舉發違反道
    路交通管理事件通知單上簽收該違規通知單，嗣因未按時繳
    納罰鍰，再經臺北市交通事件裁決所於八十九年七月十九日
    裁處應予八十九年八月十八日前繳納新臺幣一千八百元罰鍰
    ，上開罰鍰逾期不繳納則自八十九年八月十九日起易處吊扣
    駕駛執照二個月，並限於八十九年九月二日前繳送，未於八
    十九年九月二日前繳送駕駛執照者，自八十九年九月三日起
    易處吊銷，並逕行註銷駕駛執照，業經臺北市交通事件裁決
    所將裁決書送達受處分人，有舉發違反道路交通管理事件通
    知單、臺北市交通事件裁決所八十九年七月十九日北市裁三
    字第裁00－000000號裁決書、郵政掛號郵件回執（
    送達回執）各一紙在卷可憑。因受處人均未依限繳納罰鍰或
    繳送駕駛執照，而經臺北市交通事件裁決所於八十九年九月
    三日逕行註銷駕駛執照，亦有臺北市裁決所汽車駕駛人螢幕
    印列及一次裁決查詢報表各一紙附卷可稽，是受處分人委為
    不知其駕駛執照業遭註銷云云，顯係卸責之詞，不可採信，
    其違規事實，足堪認定。則原處分機關爰引道路交通管理處
    罰條例第二十一條第一項第六款之規定裁處受處分人新台幣
    一萬二千元罰鍰，並無不當，本件異議為無理由，應予駁回
    。
四、據上論斷，應依道路交通案件處理辦法第十九條，裁定如主
    文。
中　　華　　民　　國　　94　　年　　8　　月　　 12　　日
                  交通法庭法  官  陳秋錦
以上正本證明與原本無異
如不服本裁定，應於裁定送達後5 日內向本院提出抗告狀 (須附
繕本)。
中　　華　　民　　國　　94　　年　　8　　月　　 16　　日
                          書記官  于淑真
